ACORDAO-COMPLETO-2354681

ACÓRDÃO 3866/2019 ATA 16/2019 - PRIMEIRA CÂMARA

VISTOS, relatados e discutidos estes autos de representação formulada pela sociedade empresária Expressocard Administradora de Cartões S.A., acerca de possíveis irregularidades em concorrência promovida pela Universidade Estadual de Londrina.
ACORDAM os ministros do Tribunal de Contas da União, reunidos em sessão da 1ª Câmara, ante as razões expostas pelo relator, em:
9.1. não conhecer a presente documentação como representação, visto não estarem presentes os requisitos de admissibilidade previstos no art. 113, § 1º, da Lei 8.666/1993, c/c os arts. 235 e 237, VII, do Regimento Interno deste Tribunal e no art. 103, § 1º, da Resolução TCU 259/2014;
9.2 arquivar os presentes autos, nos termos do art. 237, parágrafo único, c/c o art. 235, parágrafo único, do Regimento Interno deste Tribunal, e do art. 105 da Resolução TCU 259/2014.

Representação acerca de supostas irregularidades em edital de licitação de concorrência, cujo objeto era implantação e manutenção de Software.

Primeira Câmara

Universidade Estadual de Londrina.

3. Representante: Expressocard Administradora de Cartões S.A. (07.502.724/0001-82).

13.1. Ministros presentes: Walton Alencar Rodrigues (Presidente), Benjamin Zymler e Bruno Dantas.
13.2. Ministro-Substituto convocado: Augusto Sherman Cavalcanti.
13.3. Ministro-Substituto presente: Weder de Oliveira (Relator).

WEDER DE OLIVEIRA

Trata-se de representação apresentada pela sociedade empresária Expressocard Administradora de Cartões S.A., relacionada a possíveis irregularidades ocorridas na concorrência 2/2018-PROAF/DM realizada pela Universidade Estadual de Londrina/PR (UEL) .
O referido certame tinha por objeto a contratação de empresa especializada para a prestação dos serviços de implantação, gestão e operacionalização de solução completa responsável pelo controle eletrônico de margem consignável, com o fornecimento de módulo informatizado para gestão automática das reservas, averbações e manutenção de lançamentos para o sistema de folha de pagamento da UEL, compreendendo implantação, migração de dados, suporte, treinamento e manutenção, sem qualquer ônus para a universidade.
A Secretaria de Controle Externo de Aquisições Logísticas (Selog) relata as seguintes alegações da representante (peças 6 a 9) :
“1. O representante alega, em suma, que o edital da licitação 2/2018-PROAF/DM, possui, nas exigências e condições relativas à apresentação e julgamento das propostas, irregularidades que restringem o caráter competitivo do certame, quais sejam:
a) O fator segurança de software, item 3.2.1.b do edital, prevê a apresentação de certificados ISO/IEC 27001, concedendo 20 pontos ao licitante que apresentá-los (peça 1, p. 49) ; 
b) O fator qualificação da empresa, item 3.2.1.c do edital, prevê a apresentação de certificados do tipo NBR ISO 9001 concedendo 12 pontos ao licitante que apresentá-los (peça 1, p. 49) ; e 
c) O fator qualificação da equipe técnica, item 3.2.1.e do edital, prevê a apresentação de certificados de profissionais pertencentes ao quadro funcional da empresa na data da abertura da proposta da licitação, concedendo 15 pontos ao licitante que apresentá-los.
2.	Quanto à apresentação dos certificados ISO, o representante sustenta que leva ao direcionamento indevido da licitação, pois apenas duas empresas possuem o ISO 27001 e apenas uma possui o ISO 9001. Sustenta que a exigência de tais certificados não está autorizada pelo art. 30 da Lei 8.666/1993, e cita jurisprudências do TCU e do Tribunal de Contas de Minas Gerais que consideram indevida a exigência de certificados ISO para a comprovação de requisitos técnicos.
3.	Quanto à apresentação de certificados de profissionais que pertençam ao quadro funcional da empresa na data da apresentação da proposta, alega que esta exigência fere a Súmula 272 do TCU, que informa que no edital de licitação é vedada a inclusão de exigências de habilitação e de quesitos de pontuação técnica para cujo atendimento os licitantes tenham de incorrer em custos que não sejam necessários anteriormente à celebração do contrato.”
Ainda que existam indícios da ocorrência de irregularidades, a unidade instrutiva destaca que não há comprovação de recursos federais envolvidos, além de a Universidade Estadual de Londrina não figurar como unidade jurisdicionada deste Tribunal.
Por essa razão propõe:
“7.1	não conhecer a presente documentação como representação, visto não estarem presentes os requisitos de admissibilidade previstos no art. 113, § 1º, da Lei 8.666/1993, c/c os arts. 235 e 237, VII, do Regimento Interno deste Tribunal e no art. 103, § 1º, da Resolução - TCU 259/2014;
7.2	arquivar os presentes autos, nos termos do art. 237, parágrafo único, c/c o art. 235, parágrafo único, do Regimento Interno deste Tribunal, e do art. 105 da Resolução - TCU 259/2014.”
	É o relatório.

não há.

Não atuou.

REPRESENTAÇÃO. CONCORRÊNCIA. ENTIDADE NÃO JURISDICIONADA. AUSÊNCIA DE RECURSOS FEDERAIS. NÃO CONHECIMENTO. ARQUIVAMENTO.

REPRESENTAÇÃO (REPR)

Secretaria de Controle Externo de Aquisições Logísticas (Selog).

Trata-se de representação apresentada pela sociedade empresária Expressocard Administradora de Cartões S.A., relacionada a possíveis irregularidades ocorridas na concorrência 2/2018-PROAF/DM realizada pela Universidade Estadual de Londrina/PR (UEL) .
O referido certame tinha por objeto a contratação de empresa especializada para a prestação dos serviços de implantação, gestão e operacionalização de solução completa responsável pelo controle eletrônico de margem consignável, com o fornecimento de módulo informatizado para gestão automática das reservas, averbações e manutenção de lançamentos para o sistema de folha de pagamento da UEL, compreendendo implantação, migração de dados, suporte, treinamento e manutenção, sem qualquer ônus para a universidade.
A Secretaria de Controle Externo de Aquisições Logísticas, em exame preliminar, constatou a não comprovação de gestão de recursos federais, bem como a não submissão da entidade representada a esta Corte de Contas.
Assim, por não estarem presentes os requisitos de admissibilidade previstos no art. 113, § 1º, da Lei 8.666/1993, c/c os arts. 235 e 237, VII, do Regimento Interno deste Tribunal e no art. 103, § 1º, da Resolução TCU 259/2014, não conheço da presente representação e proponho o seu arquivamento, em consonância à proposta da unidade instrutiva.
Diante do exposto, manifesto-me pela aprovação do acórdão que ora submeto à apreciação deste Colegiado. 
TCU, Sala das Sessões Ministro Luciano Brandão Alves de Souza, em 21 de maio de 2019.
Weder de Oliveira 
Relator